【裁判字號】    94,上易,2247
【裁判日期】    950118
【裁判案由】    毒品危害防制條例
【裁判全文】
臺灣高等法院刑事判決                94年度上易字第2247號
上  訴  人
即  被  告  甲○○
上列上訴人因毒品危害防制條例案件，不服臺灣基隆地方法院94
年度易字第 432號，中華民國94年11月16日第一審判決（起訴案
號：臺灣基隆地方法院檢察署94年度毒偵字第2279號），提起上
訴，本院判決如下：
    主  文
上訴駁回。
    事實及理由
一、本案經本院審理結果，認第一審判決以上訴人即被告甲○○
    係連續犯毒品危害防制條例第10條第 2項之施用第二級毒品
    罪，且屬累犯，並審酌被告甲○○犯罪動機、曾有施用毒品
    之前科仍不知戒除毒癮且一再施用毒品，惟犯罪後坦承犯行
    、態度良好，且所犯之施用毒品犯行乃戕害自己身心健康，
    並未危及他人等一切情狀，判處被告「甲○○連續施用第二
    級毒品，累犯，處有期徒刑捌月，扣案之第二級毒品安非他
    命壹包（毛重零點玖公克），沒收銷燬之。」；認事用法及
    量刑均無不當，應予維持，並引用第一審判決書記載之事實
    、證據及理由（如附件原審判決書）。
二、被告甲○○雖對於原審判決不服提起上訴，惟未提出上訴理
    由指摘原判決有何不當，應認被告上訴為無理由，應予駁回
    。
三、被告甲○○經合法傳喚，無正當之理由不到庭，爰不待其陳
    述，逕行判決。
據上論斷，應依刑事訴訟法第373條、第 368條、第371條，判決
如主文。
本案經檢察官許仲瑩到庭執行職務。
中    華    民    國    95    年    1     月    18    日
                  刑事第六庭    審判長法  官  陳  祐  治
                                      法  官  蔡  聰  明
                                      法  官  王  炳  梁
以上正本證明與原本無異。
不得上訴。
                                      書記官  潘  大  鵬
中    華    民    國    95    年    1     月    19    日
附錄：本案論罪科刑法條全文
毒品危害防制條例第10條第2項
施用第二級毒品者，處 3 年以下有期徒刑。
附件：
臺灣基隆地方法院刑事判決               94年度易字第432號
公  訴  人  臺灣基隆地方法院檢察署檢察官
被      告  甲○○  男33歲（民國○○年○月○○日生）
                    身分證統一編號：Ｚ000000000號
                    住台北縣瑞芳鎮建基新村20之19號3樓
上列被告因違反毒品危害防制條例案件，經檢察官提起公訴（94
年度毒偵字第2279號），被告為有罪之陳述，本院合議庭裁定由
受命法官獨任以簡式審判程序進行審理，並判決如下：
    主  文
甲○○連續施用第二級毒品，累犯，處有期徒刑捌月，扣案之第
二級毒品安非他命壹包（毛重零點玖公克），沒收銷燬之。
    事  實
一、甲○○前因施用第二級毒品安非他命案件，經觀察、勒戒後
    ，認無繼續施用毒品之傾向，由臺灣臺北地方法院檢察署檢
    察官於民國89年2月22日，以89年度毒偵字第652號為不起訴
    處分確定。復因施用第二級毒品安非他命案件，經觀察、勒
    戒後，認有繼續施用毒品之傾向，裁定送強制戒治一年，並
    應於90年9月10日強制戒治執行完畢，而本院於89年9月18日
    ，以89年度瑞簡字第 118號判處有期徒刑陸月確定。復又施
    用第二級毒品安非他命案件，經本院於92年10月 7日，以92
      年度瑞簡字第89號判處有期徒刑陸月確定（下稱甲罪）。
    再又施用第二級毒品安非他命案件，由本院於93 年5月11日
    ，以93年度易字第98號判處有期徒刑柒月確定（下稱乙罪）
    。乙罪接續甲罪執行，於94年 3月14日縮刑期滿執行完畢。
    詎其猶不知悔改，於5年內又基於施用第二級毒品之概括犯
    意，先後於94年8月14日下午1、2時許、同年月21日上午8、
    9時許，在臺北縣瑞芳鎮建基新村20之19號3樓住處，將安非
    他命放入燈泡內用火燒烤吸其煙霧方式，連續非法施用第二
    級毒品甲基安非他命二次。嗣於94年 8月21日14時40分許，
    在基隆市○○區○○路24之1 號前為警盤檢查獲，並扣得安
    非他命1包（毛重0.9公克，驗餘剩0.8公克）。
二、案經基隆市警察局第一分局報告臺灣基隆地方法院檢察署檢
    察官偵查起訴。
    理  由
壹、程序事項
    查本件被告甲○○所犯者非為死刑、無期徒刑、最輕本刑為
    3 年以上有期徒刑之罪或高等法院管轄第一審案件，其於準
    備程序進行中，先就被訴事實為有罪之陳述，經告知其簡式
    審判程序之旨，並聽取公訴人、被告之意見後，本院業已依
    刑事訴訟法第273條之1第 1項之規定，裁定由受命法官獨任
    以簡式審判程序進行本案之審理。
貳、實體事項
一、前揭事實業據被告於本院審理時坦承不諱，並有扣案之安非
    他命 1包（毛重0.9公克，驗餘剩0.8公克）可憑。而被告於
    94年 8月21日為警查獲後所採集之尿液檢體，經送請台灣尖
    端先進生技醫療股份有限公司檢驗，結果均呈甲基安非他命
    陽性反應，此有該公司濫用藥物檢驗報告書附卷可稽，足見
    被告自白施用第二級毒品安非他命之情節，與事實相符，應
    可採信。又被告前因施用毒品案件，經裁定執行觀察、勒戒
    後，均認無繼續施用毒品之傾向，由臺灣臺北地方法院檢察
    署檢察官於民國89年2月22日，以89年度毒偵字第652號為不
    起訴處分確定。復因施用第二級毒品安非他命案件，經觀察
    、勒戒後，認有繼續施用毒品之傾向，裁定送強制戒治一年
    ，並由本院於89年9月18日，以89年度瑞簡字第118號判處有
    期徒刑陸月確定。復又施用第二級毒品安非他命案件，經本
    院於92年10月 7日，以92年度瑞簡字第89號判處有期徒刑陸
    月確定。再因施用第二級毒品安非他命案件，由本院於93年
    5 月11日，以93年度易字第98號判處有期徒刑柒月確定等情
    ，亦有臺灣高等法院被告前案紀錄表、前揭不起訴處分書、
    判決書附卷足佐。綜上所陳，本案事證明確，被告於強制戒
    治執行完畢後，5 年以內再犯施用毒品之犯行，堪可認定，
    應依法論科。
二、論罪科刑：
    (一)查安非他命係毒品危害防制條例所列管之第二級毒品，
        此為該條例第2 條第2 項第2 款所明定；又犯毒品危害
        防制條例第10條施用毒品之罪者，檢察官應聲請法院裁
        定，令被告入勒戒處所觀察、勒戒，經觀察、勒戒後，
        無繼續施用毒品之傾向者，應即釋放，並由檢察官為不
        起訴處分，有繼續施用毒品之傾向者，則由檢察官先聲
        請法院裁定令入戒治處所施以強制戒治，俟強制戒治期
        滿，再行釋放，並由檢察官為不起訴處分；而依前開規
        定觀察勒戒或強制戒治執行完畢釋放後，5 年內再犯施
        用毒品之罪者，檢察官應依法追訴，毒品危害防制條例
        第20條第1項、第2 項、第23條第2 項分別定有明文。
    (二)核被告於強制戒治執行完畢後，5 年以內再犯施用第二
        級毒品安非他命之行為，係犯毒品危害防制條例第10條
        第2 項之施用第二級毒品罪。被告持有第二級毒品安非
        他命之低度行為，應為施用毒品之高度行為所吸收，不
        另論罪。被告前後二次施用第二級毒品安非他命之犯行
        ，時間緊接，所犯係構成要件相同之罪名，顯係基於概
        括犯意而反覆為之，為連續犯，應依刑法第56條之規定
        ，論以一罪，並依法加重其刑。查被告前曾受如事實欄
        所載有期徒刑之執行，此有臺灣高等法院被告前案紀錄
        表附卷可考，其於有期徒刑執行完畢後5年以內，再犯
        本件最重本刑為有期徒刑以上之刑之罪，為累犯，應遞
        予加重其刑。本院審酌被告犯罪動機、曾有施用毒品之
        前科仍不知戒除毒癮且一再施用毒品，惟犯罪後坦承犯
        行、態度良好，且所犯之施用毒品犯行乃戕害自己身心
        健康，並未危及他人等一切情狀，量處如主文所示之刑
        。
    (三)末查，扣案安非他命 1包（毛重0.9公克，驗餘剩0.8公
        克），屬毒品危害防制條例所明定列管之第二級毒品安
        非他命，有偵查卷附基隆市警察局第一分局偵查隊查獲
        涉嫌毒品危害防制條例毒品初步鑑驗報告單 1紙及94年
        10月 3日臺灣基隆地方法院檢察署勘驗筆錄可憑，應依
        毒品危害防制條例第18條第 1項前段之規定，宣告沒收
        銷燬之。
據上論斷，應依刑事訴訟法第273條之 1第1項、第299條第1項前
段，毒品危害防制條例第10條第2項、第18條第1項前段，刑法第
11條前段、第56條、第47條，判決如主文。
本案經檢察官張立達到庭執行職務。
中    華    民    國    94    年    11    月    16    日
                  刑事第二庭法  官  陳伯厚
以上正本證明與原本無異。
對於本件判決如有不服，應於收受送達後10日內，向本院提出上
訴書狀，上訴於臺灣高等法院，並按他造當事人之人數附具繕本
。
中    華    民    國    94    年    11    月    16    日
                            書記官  明祖斌
附錄論罪法條：
毒品危害防制條例第10條第2項
施用第二級毒品者，處 3 年以下有期徒刑。


司法院資訊處製作；財團法人民間司法改革基金會備份。
